臺灣臺北地方法院刑事裁定
111年度聲字第1494號
聲  請  人  臺灣臺北地方檢察署檢察官
受  刑  人  林世閔



上列聲請人因受刑人數罪併罰有二裁判以上，聲請定應執行刑（
111年度執聲字第1349號），本院裁定如下：
    主  文
林世閔所犯如附表所示各罪所處之刑，應執行有期徒刑拾年貳月
。
    理  由
一、本件聲請意旨略以：受刑人林世閔因詐欺、偽證等案件，先
    後經判決確定如附表，應依刑法第53條、第51條第5款規定
    ，定其應執行之刑，爰依刑事訴訟法第477條第1項規定，聲
    請裁定定其應執行之刑等語。
二、按裁判確定前犯數罪者，併合處罰之。但有得易服社會勞動
    之罪與不得易科罰金之罪之情形，受刑人請求檢察官聲請定
    應執行刑者，依第51條規定定之；數罪併罰，有二裁判以上
    者，依第51條規定，定其應執行之刑；又數罪併罰，分別宣
    告其罪之刑，如宣告多數有期徒刑者，於各刑中之最長期以
    上，各刑合併之刑期以下，定其刑期，但不得逾30年，刑法
    第50條第1項第3款、第2項、第53條、第51條第5款分別定有
    明文。復按法律上屬於自由裁量之事項，有其外部性界限及
    內部性界限，並非概無拘束。依據法律之具體規定，法院應
    在其範圍選擇為適當之裁判者，為外部性界限；而法院為裁
    判時，應考量法律之目的，及法律秩序之理念所在者，為內
    部性界限。法院為裁判時，二者均不得有所踰越（最高法院
    80年台非字第473號刑事判例意旨可資參照）。是以數罪併
    罰，有二裁判以上，定其應執行之刑時，固屬於法院自由裁
    量之事項，然仍應受前揭外部性界限及內部性界限之拘束。
    又按依刑法第53條應依刑法第51條第5款之規定，定其應執
    行之刑者，由該案犯罪事實最後判決之法院之檢察官，聲請
    該法院裁定之，刑事訴訟法第477條第1項定有明文；而該條
    所謂該案犯罪事實最後判決之法院，係指最後審理事實諭知
    罪刑之法院而言（最高法院93年度台非字第160號刑事判決
    意旨參照）。又因刑罰之科處，應以行為人之責任為基礎，
    考量人之生命有限，刑罰對被告造成之痛苦程度，係以刑度
    增加而生加乘成效果，而非等比方式增加，如以實質累加方
    式執行，刑責恐將偏重過苛，不符現代刑事政策及刑罰之社
    會功能，故透過定應執行刑程式，採限制加重原則，授權法
    官綜合斟酌被告犯罪行為之不法與罪責程度、各罪彼此間之
    關聯性（例如數罪犯罪時間、空間、各行為所侵害法益之專
    屬性或同一性、數罪對法益侵害之加重效應等）、數罪所反
    應被告人格特性與傾向、對被告施以矯正之必要性等，妥適
    裁量最終具體應實現之刑罰，以符罪責相當之要求（最高法
    院105年度台抗字第626號裁定意旨參照）。
三、查受刑人林世閔因詐欺、偽證等案件，經臺灣高等法院、臺
    灣高雄地方法院、臺灣臺中地方法院及本院先後判處如附表
    所示之刑，均經確定在案，有上開判決書及臺灣高等法院被
    告前案紀錄表各1份在卷可稽。揆諸前揭說明，本院定應執
    行刑不得逾越刑法第51條第5款所定法律之外部界限，即不
    得重於附表所示各罪宣告刑之總和；亦應受內部界限之拘束
    ，即不得重於上開裁判所定執行刑即附表編號1至10之應執
    行有期徒刑10年、附表編號11之宣告刑有期徒刑3月之總和
    （即有期徒刑10年3月）。又附表編號1至10均為不得易科罰
    金之罪，附表編號11則為不得易科罰金但得易服社會勞動之
    罪，本屬刑法第50條第1項第3款不得合併定刑之情形，然查
    受刑人確有請求檢察官聲請定應執行刑，有卷附之調查表可
    佐，是本件符合同條第2項之規定，且本院為最後審理事實
    諭知罪刑（即附表編號11）之法院，經本院審核上開卷證資
    料後，認聲請人之聲請為正當，並參酌受刑人之意見後，爰
    依上開規定，定其應執行之刑如主文。
四、爰依刑事訴訟法第477條第1項，刑法第50條第1項前段、刑
    法第51條第5款、第53條，裁定如主文。
中　　華　　民　　國　　111 　年　　9 　　月　　14　　日
           　　　 刑事第三庭    法　官　陳翌欣
上正本證明與原本無異。
如不服本裁定，應於裁定送達後5日內向本院提出抗告狀。因疫
情而遲誤不變期間，得向法院聲請回復原狀。
                                書記官  劉亭均
中　　華　　民　　國　　111 　年　　9 　　月　　14　　日
附表：
編號  1 2 3 罪名  詐欺 詐欺 詐欺 宣告刑  有期徒刑1年4月 有期徒刑1年2月 有期徒刑1年2月 犯罪日期  105/11/09 105/11/15 106/01/17 偵查（自訴）機關年度案號  臺灣臺北地方檢察署105年度偵字第25028號 臺灣臺北地方檢察署105年度偵字第25028號 臺灣臺北地方檢察署106年度偵字第2854號等 最後事實審 法院 臺灣高等法院 臺灣高等法院 臺灣高等法院  案號 106年度上訴字第1607號 106年度上訴字第1607號 106年度上訴字第1735號  判決日期 106年8月23日 106年8月23日 106年9月19日 確定判決 法院 最高法院 最高法院 最高法院  案號 106年度台上字第3503號 106年度台上字第3503號 106年度台上字第3891號  判決確定日期 106年11月8日 106年11月8日 106年12月6日 是否為得易科罰金之案件  否 否 否 備註  臺灣臺北地方檢察署106年度執字第8837號 臺灣臺北地方檢察署106年度執字第8837號 臺灣臺北地方檢察署106年度執他字第3051號   編號1至10前經臺灣高等法院臺中分院以107年度抗字第947號裁定應執行有期徒刑10年。   

編號  4 5 6 罪名  詐欺 詐欺 詐欺 宣告刑  有期徒刑1年6月（共2罪） 有期徒刑1年2月 有期徒刑1年6月 犯罪日期  106/01/13、106/01/16 105/12/08 105/11/23 偵查（自訴）機關年度案號  臺灣臺北地方檢察署106年度偵字第2854號等 臺灣臺北地方檢察署106年度偵字第17689號 臺灣高雄地方檢察署106年度偵字第10161號等 最後事實審 法院 臺灣高等法院 臺灣臺北地方法院 臺灣高雄地方法院  案號 106年度上訴字第1735號 106年度審訴字第924號 106年度訴字第870號  判決日期 106年9月19日 107年1月25日 107年2月9日 確定判決 法院 最高法院 臺灣臺北地方法院 臺灣高雄地方法院  案號 106年度台上字第3891號 106年度審訴字第924號 106年度訴字第870號  判決確定日期 106年12月6日 107年2月22日 107年3月6日 是否為得易科罰金之案件  否 否 否 備註  臺灣臺北地方檢察署106年度執他字第3051號 臺灣臺北地方檢察署107年度執字第1811號 臺灣高雄地方檢察署107年度執字第3589號   編號1至10前經臺灣高等法院臺中分院以107年度抗字第947號裁定應執行有期徒刑10年。   

編號  7 8 9 罪名  詐欺 詐欺 詐欺 宣告刑  有期徒刑1年8月 有期徒刑1年4月（共8罪） 有期徒刑1年7月（共2罪） 犯罪日期  105/12/05 104/12/27、104/12/29、 105/01/03、105/01/17、 105/01/18、105/01/20、 105/01/21、105/01/27 104/12/28、105/01/09 偵查（自訴）機關年度案號  臺灣高雄地方檢察署106年度偵字第10161號等 臺灣臺中地方檢察署105年度偵字第3709號等 臺灣臺中地方檢察署105年度偵字第3709號等 最後事實審 法院 臺灣高雄地方法院 臺灣臺中地方法院 臺灣臺中地方法院  案號 106年度訴字第870號 105年度原訴字第23號 105年度原訴字第23號  判決日期 107年2月9日 107年3月6日 107年3月6日 確定判決 法院 臺灣高雄地方法院 臺中地方法院 臺中地方法院  案號 106年度訴字第870號 105年度原訴字第23號 105年度原訴字第23號  判決確定日期 107年3月6日 107年3月30日 107年3月30日 是否為得易科罰金之案件  否 否 否 備註  臺灣高雄地方檢察署107年度執字第3589號 臺灣臺中地方檢察署107年度執字第14015號 臺灣臺中地方檢察署107年度執字第14015號   編號1至10前經臺灣高等法院臺中分院以107年度抗字第947號裁定應執行有期徒刑10年。   

編號  10 11 罪名  詐欺 偽證 宣告刑  有期徒刑1年6月（共6罪） 有期徒刑3月 犯罪日期  104/12/30、104/12/31、 105/01/08、105/01/12、 105/01/19、105/01/23 106/10/31 偵查（自訴）機關年度案號  臺灣臺中地方檢察署105年度偵字第3709號等 臺灣臺北地方檢察署111年度偵字第5226號 最後事實審 法院 臺灣臺中地方法院 臺灣臺北地方法院  案號 105年度原訴字第23號 111年度審簡字第1179號  判決日期 107年3月6日 111年7月8日 確定判決 法院 臺灣臺中地方法院 臺灣臺北地方法院  案號 105年度原訴字第23號 111年度審簡字第1179號  判決確定日期 107年3月30日 111年8月9日 是否為得易科罰金之案件  否 不得易科罰金， 得易服社會勞動 備註  臺灣臺中地方檢察署107年度執字第14015號 臺灣臺北地方檢察署111年度執字第4403號   編號1至10前經臺灣高等法院臺中分院以107年度抗字第947號裁定應執行有期徒刑10年。